# 请教陈版-关于拆迁补偿

提问人：greenapple 时间：2013-01-07 18:47:35
某公司在建生产线被市政府规划如禁建区，截止年末与市政府就补偿方式和标准未达成最终的协议。该条生产线已发生的支出是否仍在在建工程中核算？是否需要考虑减值的问题？之后发生的支出是否已经不符合资本化的条件，应当计入费用呢？

回答人：chenyiwei
该生产线已经不能继续按照预定用途建设和使用，其持有目的不再符合固定资产的定义。建议在报表上列报为一项其他非流动资产。
同时尽可能依据目前可获得的信息估计可获得的补偿金额，作为计提减值准备的依据，并在报表附注中对该事项的详细背景和目前估计可收回金额的依据等作出充分披露。审计报告方面，要考虑是否需要加强调事项段，或者因为不确定性的影响重大而导致审计范围受到限制，无法取得所需的充分、适当的审计证据。